臺灣高雄地方法院刑事判決
111年度審訴緝字第11號
公  訴  人  臺灣高雄地方檢察署檢察官
被      告  黃逸翔



上列被告因傷害案件，經檢察官提起公訴（110年度偵字第3887
號），被告於準備程序對被訴事實為有罪之陳述，經本院合議庭
裁定由受命法官獨任進行簡式審判程序，判決如下：
    主  文
黃逸翔犯傷害罪，處有期徒刑肆月，如易科罰金，以新臺幣壹仟
元折算壹日。扣案之球棒壹支，沒收之。
    事  實
一、黃逸翔與蘇正豐素不相識，其二人於民國109年 (起訴書誤
    載為110年)12月1日凌晨0時39分許，在高雄市○○區○○○路000
    號旁，因故發生口角，蘇正豐竟基於傷害之犯意，徒手拉扯
    黃逸翔，黃逸翔亦基於傷害之犯意，徒手拉扯及持其所有之
    球棒，毆打蘇正豐，蘇正豐並搶下黃逸翔球棒，持球棒毆打
    黃逸翔，致蘇正豐受有頭部外傷併頭皮挫擦傷、右上下肢多
    處挫傷及左肩挫傷等傷害，黃逸翔則受有右手手背紅腫瘀傷
    、頭部左側紅腫等傷害（蘇正豐涉嫌傷害罪部分，因蘇正豐
    已歿，另由本院為公訴不受理判決確定）。嗣經警方接獲民
    眾報案至現場處理，並扣押球棒1支，始悉上情。
二、案經蘇正豐訴由高雄市政府警察局三民第二分局報告臺灣高
    雄地方檢察署檢察官偵查起訴。
    理  由
一、本案被告黃逸翔所犯非死刑、無期徒刑、最輕本刑為3年以
    上有期徒刑之罪，或高等法院管轄第一審之案件，其於準備
    程序對被訴事實為有罪之陳述，經告知簡式審判程序之旨，
    並聽取檢察官、被告之意見後，本院合議庭依刑事訴訟法第
    273條之1第1項裁定進行簡式審判程序，是本案之證據調查
    ，依同法第273條之2規定，不受同法第159條第1項、第161
    條之2、第161條之3、第163條之1，及第164條至第170條所
    規定證據能力認定及調查方式之限制。
二、上揭事實，業據被告黃逸翔於警詢及本院審理時坦承不諱，
    核與證人蘇正豐於警詢及偵訊時之證述情節相符，並有高雄
    市政府警察局三民第二分局民族派出所扣押筆錄、扣押物品
    目錄表、扣案物照片、蘇正豐之高雄醫學大學附設中和紀念
    醫院診斷證明書各1份、監視錄影光碟1片、監視器畫面翻拍
    照片5張在卷可稽，足認被告之自白與事實相符。故本件事
    證明確，被告犯行堪以認定，應依法論科。
三、核被告黃逸翔所為，係犯刑法第277條第1項傷害罪。
四、本院審酌被告僅因細故與蘇正豐發生爭執，卻使用球棒傷害
    蘇正豐，特別是毆打蘇正豐之頭部（見警卷第24頁監視器翻
    拍照片），造成蘇正豐受有前揭傷害，其動機及行為均可議
    ；再者，被告有詐欺、傷害之素行，有臺灣高等法院被告前
    案紀錄表1份存卷可考。惟考量被告坦承犯行；本案行為時
    仍未滿20歲；兼衡以被告於警詢時自述之智識程度、經濟能
    力等一切情況，量處如主文所示之刑，並諭知易科罰金之折
    算標準。
五、另扣案之球棒1支，係被告所有，且係被告用以傷害蘇正豐
    所使用之犯罪工具，業據被告供述在卷（見審訴緝卷第69頁
    ），應依刑法第38條第2項規定，宣告沒收。
據上論斷，應依刑事訴訟法第273條之1第1項、第299條第1項前
段，刑法第277條第1項、第41條第1項前段、第38條第2項，刑法
施行法第1條之1第1項，判決如主文。
本案經檢察官廖春源提起公訴，檢察官范文欽到庭執行職務。
中　　華　　民　　國　　111　　年　　7　　月　  19    日
                  刑事第五庭    法　官  陳川傑
以上正本證明與原本無異。
如不服本判決應於收受判決後20日內向本院提出上訴書狀，並應
敘述具體理由。其未敘述上訴理由者，應於上訴期間屆滿後20日
內向本院補提理由書(均須按他造當事人之人數附繕本)「切勿逕
送上級法院」。
中　　華　　民　　國　　111 　年　　7 　　月　  19　　日
                                書記官  黃挺豪
附錄本件論罪科刑之法條全文： 
中華民國刑法第277條
傷害人之身體或健康者，處5年以下有期徒刑、拘役或50萬元以
下罰金。
犯前項之罪，因而致人於死者，處無期徒刑或7年以上有期徒刑
；致重傷者，處3年以上10年以下有期徒刑。